# 审计准则选择问题

提问人：zhuminchao888 时间：2011-12-02 09:50:18
请问大家， 2012 年 1 月 1 日起实施新审计准则，那在 2012 年审计 2011 年度的企业财务报表时，时选择新准则还是 2006 年版的?

回答人：chenyiwei
以审计报告日作为区分标准。审计报告日在 2011 年 12 月 31 日之前的，可以使用 2006 版的旧审计准则，也可选择提前采用 2010 版的新审计准则；审计报告日在 2012 年 1 月 1 日或之后的，必须采用新审计准则。